臺灣高等法院交通事件裁定　　　　　　 94年度交抗字第471號
　　抗　告　人
　　即受處分人　甲○○
上列受處分人因違反道路交通管理處罰條例案件，不服臺灣士林
地方法院，中華民國94年5月27日所為第一審裁定（94年度交聲
更(一)字第2號），提起抗告，本院裁定如下：
    主  文
原裁定撤銷，發回臺灣士林地方法院。
    理  由
一、本件原審裁定以：受處分人甲○○駕駛其所有車號2Ｂ─755
    6號自小客車於民國93年4月1日13時19分許，行經桃園縣大
    溪鎮台三線烏塗窟44之11號前，遭道路照相桿自動測速照相
    測得時速73公里，經警以採證照片逕行舉發「限速60公里，
    經自動測速測得時速73公里，超速13公里，行車超速20公里
    以下」之違規，因依道路交通管理處罰條例第40條第1項、
    第63條第1項第1款之規定，撤銷原處分機關之原處分，改處
    分受處分人罰鍰新台幣1千7百元並記違規點數1點，固非無
    見。
二、抗告意旨略以：本件道路標線，線段長4公尺，間距6公尺，
    爰此2B-7556車輛前進6公尺+4公尺+6公尺為16公尺，加計最
    後前進距離推估約為1.6公尺，則行車距離為17.6公尺（每
    秒），尚屬合理，至於非直線部分，依直角三角形斜邊長等
    於另兩邊平方和開根號，則車行斜線前進距離為=17.6公尺
    平方+0.8525公尺平方（豐田PREM10車寬1.705/2，採證照片
    所示跨半個車身，視為直角另一邊長）開根號=17.620634公
    尺，依測速器2張照片拍攝間隔為1秒鐘，則車行時速為
    17.620 634×60×60=63.43公里，並未達處罰標準，又本案
    測速器於拍攝採證照片前後均無故障檢修記錄，僅能證明該
    儀器堪用，並無法證明其精密度仍達百分之百。
三、經查原裁定謂由採證照片所示，受處分人之車係由第1車道
    切入第2車道，非直線距離，受處分人以直線距離換算車速
    ，當非可採。惟受處分人主張縱使加計由第1車道切入第2車
    道之距離計算結果，時速亦僅63.43公里，扣除寬限值10公
    里，並未超速，原審就此未予探究計算，測試照相所顯示速
    度73公里是否正確，尚有疏漏；又原審認該固定桿自動測速
    照相設備為壓線式感應線圈，尚無國家檢驗標準，亦無檢驗
    單位，惟主張係由國外檢驗合格進口，並經國家法院認證在
    案，然並無國家法院認定資料可資查證，是否屬實，仍有進
    一步查明之必要，從而受處分人之抗告為有理由，原裁定應
    予撤銷發回原法院詳查而為妥適之裁定。
四、據上論斷，應依道路交通案件處理辦法第26條，刑事訴訟法
    第413條前段，裁定如主文。
中　　華　　民　　國　　94　　年　　6 　　月　　30　　日
                        交通法庭審判長法　官陳正雄
 　     　　　　　　　　　　　　　　　法  官許錦印
 　　　       　　　　　　　　　　　　法  官許宗和
以上正本證明與原本無異。
不得抗告。
                                      書記官吳鎮鑫
中　　華　　民　　國　　94　　年　　7 　　月　　4 　　日
